# 合并基准日如何确定问题

提问人：502456144 时间：2015-12-25 15:23:08
请教陈版，企业投入账面无价值的专利权评估作价 400 万到另一公司，另一公司之前注册资本 200 万，投入后，母公司占比66.67%，投入时点是 2011 年 10 月 14 日，工商于 2011 年 11 月完成登记。当时被投资公司没有做评估报告，也没有做审计报告。请教陈版，从同一控制和非同一控制分析合并基准日如何合理确定。考虑投入时点至合并基准日期间利润重大或不重大两种情况。我是否可以为了简化，让企业在股东会决议中约定合并基准日为 2011 年 12 月 31 日。

回答人：chenyiwei
没有看懂你的意思？你说的“合并基准日”是指作价基准日还是合并完成日？只有后者才是会计上的概念。

提问人：502456144 时间：2015-12-26 15:13:49
我所说的合并基准日就是以某个截止日报表来进行合并，确认投资方的长期股权投资的初始投资成本。

回答人：chenyiwei
你说的实际上是购买日或合并日如何确定的问题，请参考企业合并准则应用指南第二条的五个条件确定。另外版面上对此问题的讨论很多，你可以自己搜索一下。

提问人：502456144 时间：2015-12-27 10:31:44
陈版主，我看了五个条件。确定下来合并日是 2011 年 10 月 14 日，那么我应该以哪个日期作为报表的合并日期呢，不是说一般为月初或月末吗？我是否可以为了简化，让企业在股东会决议中约定合并基准日为 2011 年 12 月 31 日呢？请教陈版主！

回答人：chenyiwei
如果购买日为 2011 年 10 月 14 日，则一般以当月 1 日的财务状况来模拟实际购买日的财务状况，但需对该期间内发生的重大非经常性损益项目进行调整。

提问人：502456144 时间：2016-02-16 20:54:30
陈版主，还想再请教一个问题，就是该企业在以无形资产出资的时候税务局让其作视同销售处理交了400*0.15=60万的税，那么这会不会造成合并方单体报表以及合并报表会产生暂时性差异，从而确认递延所得税？

回答人：chenyiwei
1 、个别报表层面，长期股权投资的账面价值与计税基础一致，无暂时性差异。 2 、合并报表层面无形资产的账面价值与计税基础不一致，可按内部交易损益确认递延所得税资产。

提问人：502456144 时间：2016-02-17 12:15:52
合并层面无形资产抵消后，无形资产账面价值为 0 ，计税基础是 400 吗？如果确认了400*0.15=60万的递延所得税资产，那么这 60 万的递延所得税资产就一直在合并报表中体现，什么时候会清除呢？因为其实质并不按内部交易未实现损益来确认的，内部交易未实现损益之后实现损益的时候就可以将对应的递延所得税资产转销，但这种情况产生的不行的吧。

回答人：chenyiwei
这部分递延所得税资产是可以随着相应的无形资产摊销金额在税前扣除而逐步转回的。